最高法院刑事裁定　　　　　　　　　　111年度台抗字第698號
抗　告　人　張崇葆





上列抗告人因違反槍砲彈藥刀械管制條例等罪案件，不服臺灣高
等法院臺中分院中華民國111年3 月31日定應執行刑之裁定（111
年度聲字第728號），提起抗告，本院裁定如下：
    主  文
抗告駁回。 
    理  由
一、按裁判確定前犯數罪者，併合處罰之；數罪併罰，分別宣告
    多數有期徒刑者，於各刑中之最長期以上，各刑合併之刑期
    以下，定其刑期，但不得逾30年，刑法第50條第1 項前段、
    第51條第5款分別定有明文。次按刑事訴訟法第370條第2 項
    、第3 項，已針對第二審上訴案件之定應執行刑，明定有不
    利益變更禁止原則之適用；而分屬不同案件之數罪併罰有應
    更定執行刑之情形，倘數罪之刑，曾經定應執行刑，再與其
    他裁判宣告之刑定應執行刑時，在法理上亦同受此原則之拘
    束。亦即，另定之執行刑，其裁量所定之刑期，不得較重於
    前定之執行刑加計後裁判宣告之刑或所定執行刑之總和。數
    罪併罰定應執行刑之案件，係屬法院自由裁量之事項，法院
    所為刑之酌定如未逾越上開規定之外部性界限、定應執行刑
    之恤刑目的及不利益變更禁止原則，即不得任意指為違法或
    不當。
二、本件抗告人即受刑人張崇葆所犯如原裁定附表（下稱附表）
    所示各罪，分別經臺灣南投地方法院、原審法院判處罪刑確
    定在案。檢察官依抗告人請求聲請定應執行刑，原審認其聲
    請為正當，乃衡酌抗告人所犯如附表編號1至4所示各罪均與
    毒品相關（編號1、2均為販賣第二級毒品罪、編號3 為轉讓
    禁藥罪、編號4 為持有第二級毒品純質淨重20公克以上罪）
    ，如附表編號5、6所示各罪均與槍砲相關（編號5 為非法製
    造槍砲主要組成零件罪、編號6 為非法製造子彈罪），犯罪
    時間介於民國108年6 月間某時至109年8月3日，毒品與槍砲
    案件之犯罪類型、行為態樣、動機均不相同，暨抗告人於請
    求定應執行刑調查表中表示對本件定刑無意見等情狀，而為
    整體評價，定應執行刑為有期徒刑8 年。查原裁定有關檢察
    官聲請就附表所示之罪所處之刑定應執行刑之論述，悉與原
    審卷內資料相符（見原審卷第13至25、29至34、37至71、81
    至82、87至88、90至91頁），且其裁量所定之刑期，並未逾
    法定範圍，又較附表編號1至3、5至6所示之罪曾各定之應執
    行刑（有期徒刑5年8月、2年2月），加計附表編號4 所示之
    罪宣告刑（有期徒刑6 月）之總和有期徒刑8年4月為低，已
    給予相當恤刑之利益。經核既未逾越法律規定之外部界限、
    定應執行刑之恤刑目的，亦無濫用其職權而違反內部界限之
    情形，於法自無不合。又刑法刪除連續犯規定之理由意旨，
    係基於連續犯原為數罪之本質及刑罰公平原則之考量，並非
    對於適用數罪併罰規定者，即應從輕酌定其應執行之刑。且
    個案之裁量判斷，除非有全然喪失權衡意義或其裁量行使顯
    然有違比例、平等諸原則之裁量權濫用之情形，否則縱屬犯
    罪類型雷同，仍不得將不同案件裁量之行使比附援引為本案
    之量刑輕重比較，以視為判斷法官本於依法獨立審判之授權
    所為之量情裁奪有否裁量濫用之情事。此與所謂相同事務應
    為相同處理，始符合比例原則與平等原則之概念，迥然有別
    。抗告意旨執所謂連續犯刪除後之刑事政策及他案之定刑情
    形，暨抗告人所犯詐欺案件之犯罪手法、牟利相同，為參與
    同一集團所為，已自白認罪，並有悔意等情，指摘原裁定違
    反憲法上保障之生命權、生存權、比例原則及平等原則，並
    請求本院重新寬定其應執行刑云云，或任憑其個人主觀意見
    ，對原裁定已明白論述之事項，再為爭執，或執與本件無關
    之所謂詐欺案件之自白等他案科刑情狀漫言指摘。核其抗告
    ，為無理由，應予駁回。
據上論結，應依刑事訴訟法第412條，裁定如主文。
中    華    民    國   111    年    5     月    26    日
                  刑事第二庭審判長法  官  林  勤  純  
                                  法  官  王  梅  英  
                                  法  官  莊  松  泉  
                                  法  官  李  釱  任  
                                  法  官  吳  秋  宏  
本件正本證明與原本無異
                                  書記官
中    華    民    國   111    年    6     月    1     日